【裁判字號】    89,易緝,26
【裁判日期】    900327
【裁判案由】    詐欺
【裁判全文】
臺灣板橋地方法院刑事判決                          八十九年度易緝字第二六號
    公  訴  人  臺灣板橋地方法院檢察署檢察官
    被      告  丙○○
右列被告因詐欺案件，經檢察官提起公訴（八十五年度偵字第一六三二五號），本院
判決如左：
    主  文
丙○○無罪。
    理  由
一、公訴意旨略以：被告丙○○為台北縣三重市○○街一二五巷五號尚傑商行之負責
    人，明知並無資力，意圖為自己不法所有之概括犯意，分別於民國八十四年十二
    月十一日、十二月二十六日、八十五年一月十一日、八十五年一月十三日，向承
    宇股份有限公司（下稱承宇公司）詐購克寧奶粉數批，貨款合計新台幣（下同）
    一百八十七萬三千一百七十元，使承宇公司陷於錯誤，陸續交付前開奶粉，丙○○得手後，分別交付同貨款額度之支票予承宇公司抵付貨款，嗣票載發票日到來
    ，即要求換票以掩其詐欺犯意，至八十五年三月間即逃逸無蹤，所簽發之支票亦
    不獲兌現，因認被告涉犯刑法第三百三十九條第一項詐欺取財罪嫌等語。
二、按犯罪事實應依證據認定之，無證據不得推定其犯罪事實，又不能證明被告犯罪
    者，應諭知無罪之判決，刑事訴訟法第一百五十四條、第三百零一條第一項分別
    定有明文；次按認定犯罪事實，須依證據，而所謂證據，係指合法之積極證據就
    犯罪事實能為具體之證明者而言；又認定不利於被告之事實，須依積極證據，苟
    積極證據不足為不利於被告事實之認定時，即應為有利於被告之認定，更不必有
    何有利之證據，最高法院三十年上字第八一六號著有判例。
三、本件公訴人認被告丙○○涉犯刑法第三百三十九條第一項之詐欺取財罪嫌，無非
    係以右揭事實，業據告訴人承宇公司代理人乙○○之指述，並有告訴人提出之送
    貨單、支票及退票理由單等件影本等為其論據。訊據被告固坦承向承宇公司訂購
    克寧奶粉，且尚積欠貨款一百八十七萬三千一百七十元未清償之事實，惟堅決否
    認有何詐欺犯行，辯稱伊沒有詐欺，伊與乙○○生意往來很多年，伊不是惡意要
    倒錢，伊是中盤商，跟承宇公司進貨再轉賣，是甲○○向伊買貨未付款才週轉不
    靈等語。經查：承宇公司於八十七年八月四日向台北市政府建設局申請自八十七
    年八月三日至八十八年八月二日暫停營業，惟迄今尚未申請復業，而承宇公司停
    業後之稅務及債務問題，均交由乙○○處理一節，業據本院向台北市政府建設局
    調取承宇公司案卷核閱，並經乙○○到庭結證屬實，合先敘明。查證人乙○○於
    本院審理時證稱伊係代表承宇公司跟被告交易，頭一年被告的付款都很正常，但
    後來被告一直在換票（詳本院八十九年四月十日訊問筆錄）等情，而證人甲○○
    到庭結證稱大約五、六年前向被告購買奶粉，而所交付用以支付貨款之支票有跳
    票情形，約積欠貨款一百多萬元，迄今尚未清償，而被告有向伊催討貨款等情（
    詳本院八十九年六月二十日訊問筆錄），足認被告前開所辯尚非子虛，是被告係
    因甲○○購買奶粉之貨款約一百多萬元未為給付致週轉不靈，其雖有向甲○○催
    討貨款，惟未獲給付，始無法如數兌現向承宇公司所換之支票，顯見被告於訂貨
    之始，主觀上並無詐騙承宇公司貨品之不法意圖，客觀上亦未見其有施用何詐術
    ，且被告已與乙○○就本案貨款債務達成和解，有乙○○庭呈和解書影本一份在
    卷足憑。從而，本案純屬民事間債務不履行之糾紛，被告所為，顯與刑法詐欺罪
    之構成要件有間，自不得以該罪相繩。此外，復查無其他積極事證足認被告有何
    詐欺取財之犯行，既不能證明其犯罪，爰依法諭知無罪之判決。
據上論斷，應依刑事訴訟法第三百零一條第一項，判決如主文。
本案經檢察官賴惠慈到庭執行職務。
中      華      民      國      九十      年      三    月    二十七    日
                                  臺灣板橋地方法院刑事第三庭
                                          法  官  李  幼  妃
右正本證明與原本無異。
如不服本判決，應於判決送達後十日內，向本院提出上訴狀。
                                          書記官  強  梅  芳
中      華      民      國      九十      年      三    月    二十九    日


司法院資訊處製作；財團法人民間司法改革基金會備份。
